Dominik Lewczyński

782-992-331 | dominiklewczynski@gmail.com | | github.com/DLQuake | linkedin.com/in/dominiklewczynski

Podsumowanie

Jestem Frontend Developerem z pasja do tworzenia nowoczesnych stron internetowych. Mam ponad rok doświadczenia w branży IT, głównie w obszarze technologii, informacji i Internetu. Ukończyłem studia magisterskie na kierunku Informatyka na Uniwersytecie Warmińsko-Mazurskim w Olsztynie, specjalizujac sie w "Data Science w praktyce".

Jestem osoba:

- Zorganizowana i skoncentrowana na osiaganiu celów
- Komunikatywna
- Chetna do rozwoju
- Otwarta na nowe wyzwania i doświadczenia

Doświadczenie zawodowe

Frontend Developer

Paźdzernik 2022 – Obecnie

Olsztyn

Olsztyn

Soft-Fusion
• Tworzenie projektów w WordPressie na podstawie otrzymanego

projektu w Figmie

• Tworzenie projektów w WordPressie z użyciem gotowego szablonu

Praktykant

Wrzesień 2022 – Wrzesień 2022

Soft-Fusion
• Wykonywanie stron internetowych w HTML, SASS, JavaScript na podstawie

otrzymanego projektu w Figmie

• Tworzenie projektów w Word Pressie na podstawie otrzymanego projektu w Figmie

Stażysta Soft-Fusion

Lipiec 2022 – Sierpień 2022

Olsztyn

• Wykonywanie stron internetowych w HTML, CSS oraz JavaScript na podstawie otrzymanego projektu w Figmie

Edukacja

Uniwersytet Warmińsko-Mazurski

Olsztyn

Magister inżynier (Mgr inż.), Informatyka, Specjalność: Data Science w Praktyce

Luty 2023 - Wrzesień 2024

- Ocena: 5
- Praca magisterska: "Implementacja aplikacji internetowej do analizy danych pogodowych w celu przewidywania prognozy pogody"

Uniwersytet Warmińsko-Mazurski

Olsztyn

Inżynier (Inż), Informatyka, Specjalność: Informatyka ogólna

Październik 2019 - Luty 2023

- Ocena: 4
- Praca inżynierska: "Implementacja aplikacji internetowej czasopisma naukowego."

Jezyki

Jezyk Angielski - Poziom B2

Aplikacja internetowa do analizy danych pogodowych w celu przewidywania prognozy pogody

- Temat pracy magisterskiej polegajacy na stworzeniu aplikacji internetowej, która bedzie wykorzystana do analizy danych pogodowych w celu przewidzenia pogody na wybrane dni.
- Projekt umożliwia przegladania danych historycznych oraz przeprowadzenie prognozy pogody za pomoca algorytmu Uczenia Maszynowego.
- Frontend tworzony za pomoca technologi React z Redux oraz Bulma
- Backend tworzony za pomoca technologi Express.js z Flask oraz algorytmu Uczenia Maszynowego
- Jako baze danych do przechowywania danych pogodowych wykorzystano PostgreSQL

Forest-Fire-Simulation

- Projekt obejmuje symulacje pożaru lasu
- Projekt tworzono za pomoca HTML, CSS, Boostrap, JavaScript
- Projekt wykorzystywał Biblioteke p5.js do stworzenia symulacji

Milklab

- Projekt sklepu z artykułami dla niemowlat dla firmy MILKLAB
- Projekt wykorzystywał szablon Enfold
- Dla działania sklepu wykorzystano WooCommerce.

Aplikacja internetowa czasopisma naukowego

- Temat pracy inżynierskiej polegający na stworzeniu aplikacji internetowej czasopisma naukowego
- Aplikacja ma umożliwić Autorowi przesłanie artykułu w postaci pliku pdf. Nastepnie praca ma przejść przez proces
 recenzowania, redagowania oraz publikowania na stronie głównej.
- Frontend tworzony za pomoca technologi React z Redux oraz Bulma
- Backend tworzony za pomoca technologi Express.js
- Jako baze danych wykorzystano MySQL

System planowania i zarzadzania zadaniami w gospodarstwie rolnym

- Frontend tworzony za pomoca technologi React z Typescript
- Projekt wykonywany dla firmy ZETO Software
- System ma za zadanie usprawnienie planowania i zarzadzania zadaniami

Umiejetności

Jezyki programowania: JavaScript, HTML, CSS, Python Frameworki: React, Redux, Express.js, Flask, Bulma, Boostrap

Biblioteki: jQuery, SASS, SCSS, p5.js Bazy danych: MySQL, PostgreSQL

Narzedzia: Git, Visual Studio Code, NPM, Vite, Figma, PhpMvAdmin

Zainteresowania

- Nowe technologie Webowe
- Tworzenie stron internetowych oraz aplikacji webowych
- Astronomia i Lotnictwo